---
title: "Noordzee - testversie"
author: "Willem Stolte"
date: "Friday, May 22, 2015"
output:
  pdf_document:
    toc: yes
  html_document:
    theme: united
    toc: yes
  word_document: default
---

```{r load_packages, include=FALSE}
library(ggplot2)
library(plyr)
library(pander)
```

```{r, echo = F}
load(file = "DATA/MWTL_Noordzee_bewerkt.Rdata")
mystyle <- list(theme_bw(), 
                theme(plot.title = element_text(size = rel(1.2), color = "purple")))
```



#Evaluatie

```{r, echo = F}
substance <- "opgelost fosfaat"
location <- "Noordwijk 10 km uit de kust"
```
##`r substance`

De concentratie `r substance` op station `r location` is veranderd blablabla

```{r, echo = F}
subdf = subset(rws_dat, rws_dat$variable == substance &
                 rws_dat$locatie == location)
subdfvoor = subset(subdf, subdf$year <= 1998)
subdfna = subset(subdf, subdf$year > 1998)

pl <- ggplot(subdf, aes(datetime, waarde))
pl <- pl + geom_point(aes(), color = "seagreen4", alpha = 0.5)
pl <- pl + geom_smooth(aes(), method='loess', span = 0.3, size = 1)
pl <- pl + ggtitle(paste(substance, location)) + mystyle
print(pl)
```

De gemiddelde concentratie `r substance` over de hele periode was `r round(mean(subdf$waarde, na.rm = T), 3)`. Voor 1998 was het gemiddelde `r round(mean(subdfvoor$waarde, na.rm = T), 3)`, na 1998 was het gemiddelde `r round(mean(subdfna$waarde, na.rm = T), 3)`. Fosfaat nam toe tot ongeveer 1980.
```{r, echo = F}
pl <- ggplot(subset(subdf, subdf$year <= 1980), aes(datetime, waarde))
pl <- pl + geom_point(aes(), color = "seagreen4", alpha = 0.5)
pl <- pl + geom_smooth(aes(), method='lm', 
                       formula = y ~ x+I(cos(2*pi*x/31622400))+I(sin(2*pi*x/31622400)), 
                       size = 0.7, alpha = 0.3, n = 1000)
pl <- pl + ggtitle(paste(substance, location)) + mystyle
print(pl)
```

Na 1980 nam fosfaat weer af

```{r, echo = F}
pl <- ggplot(subset(subdf, subdf$year > 1980 & subdf$year < 1999), aes(datetime, waarde))
pl <- pl + geom_point(aes(), color = "seagreen4", alpha = 0.5)
pl <- pl + geom_smooth(aes(), method='lm', 
                       formula = y ~ x+I(cos(2*pi*x/31622400))+I(sin(2*pi*x/31622400)), 
                       size = 0.7, alpha = 0.3, n = 1000)
pl <- pl + ggtitle(paste(substance, location)) + mystyle
print(pl)
```


###`r substance` per jaar

Tabel met `r substance` na 2000. 
```{r, echo = F, results = 'asis'}
panderOptions("table.style", "rmarkdown")  # Used in conjunction with the chunk setting results='asis'
pander(ddply(subdfna, .(year), summarize, mean = round(mean(waarde),4)))
```


## Wat gebeurt er met zuurstof? 

```{r, echo=FALSE, fig.width=6, fig.height=5}
rws_O2Perc <- filter(rws_dat, waarnemingssoort %in% 
                       c("Percentage zuurstof in % in oppervlaktewater",
                         "Zuurstof in mg/l in oppervlaktewater", 
                         "Temperatuur in oC in oppervlaktewater")
                     &
                       year > 2008
)
plot <- ggplot(data = rws_O2Perc, aes(x = datetime, y = waarde)) + 
  geom_point(aes(color = locatie), size = 1, alpha = 0.7) + 
  geom_smooth(aes(color = locatie), method='lm', formula = y ~ x+I(cos(2*pi*x/31622400))+I(sin(2*pi*x/31622400))) +
  facet_grid(waarnemingssoort ~ ., scales = "free") +
  guides(color=FALSE)
plot
```

